【裁判字號】    89,自更一,4
【裁判日期】    890928
【裁判案由】    誣告
【裁判全文】
臺灣高雄地方法院刑事判決                          八十九年度自更一字第四號
    自  訴  人  乙○○
    被      告  丙○○
    被      告  甲○○
右列被告等因誣告案件，經自訴人提起自訴，本院判決如左:
    主  文
本件自訴不受理。
    理  由
一、自訴意旨略以：被告丙○○、甲○○於八十七年九月十一日廿三時許，意圖取供
    ，以不法之方法刑求自訴人，取得自訴人不實之自白，而造成自訴人身體及精神
    上重大傷害，使貴院刑事判決有事實錯誤，因認被告涉犯刑法第一百六十九條誣
    告罪嫌云云（詳如附件一）。
二、按同一案件，經檢察官終結偵查者，不得再行自訴，又不得提起自訴而提起者，
    應諭知不受理之判決，刑事訴訟法第三百二十三條第一項及第三百三十四條分別
    定有明文。又按所謂同一案件，係指所訴彼此兩案為同一被告，其被訴之犯罪事
    實亦屬同一而言，而其彼此兩案所訴被告同一，被訴之犯罪事實亦無異，不因前
    後所主張之罪名有異即可謂非同一案件，前案如經檢察官偵查終結，後案自不得
    再行自訴；刑事訴訟法第二百三十九條（舊）所謂同一案件，指同一訴訟物體，
    即被告及犯罪事實均相同者而言，不以起訴或告訴時所引用之法條或罪名為區分
    標準，此分別有最高法院四十九年臺上字第三一五號、五十二年台上字第一０四
    八號、判例可資參照。
三、本件自訴人自訴被告丙○○、甲○○之右開犯罪事實，前經自訴人向臺灣高雄地
    方法院檢察署檢察官提出告訴，其告訴意旨略以：告訴人乙○○於八十七年九月
    十一日，因涉嫌槍砲案，遭被告丙○○、甲○○及高雄市政府警察局刑警大隊偵
    二隊第六分隊多名刑警約談到案，被告意圖取供而施以暴力毆打刑求告訴人，致
    告訴人身心受到極大之傷害，因認被告涉有瀆職罪嫌云云，並經檢察官於八十八
    年六月十三日終結偵查，為不起訴處分確定，此有高雄地方法院檢察署檢察官八
    十八年度偵字第一五八二號不起訴處分書乙份在卷可稽，且於檢察官為不起訴處
    分後，自訴人於八十八年七月十四日提起自訴，其自訴意旨略以：被告於八十七
    年九月十一日，意圖取供，以不法之方法刑求自訴人，取得自訴人不實之自白，
    而造成自訴人身體及精神上之傷害，並使貴院判決錯誤，被告涉犯刑法第一百廿
    五條之罪云云（詳如附件二自訴狀所載），再向本院提起自訴，經本院於八十八
    年八月十三日以八十八年度自字第三八二號判決自訴不受理在案，並經臺灣高等
    法院高雄分院於八十八年九月三十日以八十八年度上訴字第一三七四號判自訴人
    上訴駁回確定在案，有本院八十八年度自字第三八二號及臺灣高等法院高雄分院
    八十八年度上訴字第一三七四號判決書各二份在本院八十八年自字第四九三號卷
    可憑，雖自訴人前所主張被告所涉犯之瀆職罪名與本件自訴所主張之誣告罪名並
    不相同，然其所指訴之被告同為丙○○、甲○○，且其所指訴之犯罪事實亦皆為
    「渠等於八十七年九月十一日，意圖取供而施以暴力毆打自訴人以取得不實自白
    之事實」，其所指訴之被告同一且基本社會事實同一，自不因自訴人以此同一之
    社會事實為基礎，於提起告訴後經檢察官為不起訴處分後，另於八十八年七月十
    四日、同年九月十日再向本院提起自訴時，其自訴意旨另追加「使貴院刑事庭之
    判決事實錯誤」等詞，使前後主張之罪名有異，即謂非同一案件，是自訴人於檢
    察官終結偵查為不起訴處分後之八十八年九月十日對同一案件向本院提起本件自
 訴，揆諸前揭說明，其自訴不合法，爰不經言詞辯論，逕為不受理之判決。
據上論結，依刑事訴訟法第三百二十三條第一項、第三百三十四條、第三百四十三條
、第三百零七條判決如主文。
中      華      民      國     八十九    年      九      月    二十八   日
                                    臺灣高雄地方法院刑事第四庭
                                        法  官  何  悅  芳
右正本證明與原本無異。
如不服本判決，應於判決送達後十日內，向本院提出上訴狀。
                                        書記官  吳  良  美
中      華      民      國     八十九    年      九      月    二十九   日


司法院資訊處製作；財團法人民間司法改革基金會備份。
